【裁判字號】    95,訴,1701
【裁判日期】    951018
【裁判案由】    毒品危害防制條例
【裁判全文】
臺灣高雄地方法院刑事判決              95年度訴字第1701號
公  訴  人  臺灣高雄地方法院檢察署檢察官
被      告  甲○○
選任辯護人  陳魁元律師
上列被告因毒品危害防制條例案件，經檢察官提起公訴（95年度
毒偵字第26240 號），本院判決如下：
    主  文
甲○○連續販賣第一級毒品，處有期徒刑拾年陸月，褫奪公權伍
年。扣案之第一級毒品海洛因貳拾壹小包（合計淨重貳點玖陸公
克，空包裝重肆點伍公克），均沒收銷燬之。扣案之夾鏈袋壹
包、藏毒吸管拾玖支均沒收。販賣第一級毒品所得財物新台幣壹
仟伍佰元（未扣案）沒收之，如全部或一部不能沒收時，以其財
產抵償之。
其他被訴部分無罪。
    事  實
一、甲○○明知第一級毒品海洛因為經行政院公告之違禁物，不
    得非法持有、販賣，仍於民國94年9 月間某日起，先向真實
    姓名年籍不詳，綽號「風雄」之成年男子，以新台幣（下同
    ）2 萬元之價格買進第一級毒品海洛因21小包（合計淨重2.
    96公克，空包裝重4.53公克），除供自己施用外，竟基於販
    賣第一級毒品海洛因以營利之概括犯意，連續分別於94年9
    月及10月間，由同住附近之友人乙○○先以公共電話撥打甲
    ○○所持用0000000000號行動電話門號（未扣案），與甲○
    ○聯絡購買第一級毒品海洛因事宜，甲○○隨即分別以每1
    小包海洛因500 元、1,000 元（視數量多寡，確實數量均不
    詳）之代價，在其高雄縣橋頭鄉○○村○○路51號住處，各
    販賣海洛因1 小包予乙○○，共2 次，得款共計1,500 元。
    嗣於94年11月11日上午9 時許，員警經長時間監控後，持搜
    索票前往甲○○位於高雄縣橋頭鄉○○村○○路51號執行搜
    索，當場在屋內查獲海洛因21小包（淨重2.96公克、純度23
    .05% 、 純質淨重0.68公克，空包裝重4.53公克）、夾鏈袋
    1 包、藏毒吸管19支等物，始悉上情。
二、案經案經高雄市政府警察局移送臺灣高雄地方法院檢察署檢
    察官偵查起訴。
    理  由
壹、程序部分：
一、被告甲○○於94年11月11日於警詢中之陳述，有無證據能力
    ：
(一)按被告之自白，須非出於強暴、脅迫、利誘、詐欺、疲勞訊
    問、違法羈押或其他不正之方法，且與事實相符者，始得採
    為證據，如被告之自白係由於不正之方法，並非自由陳述，
    則其取得自白之程序，已非適法，不問自白內容是否確與事
    實相符，因其非係適法之證據，即不能採為判決基礎，故審
    理事實之法院，遇有被告對於自白提出刑求之抗辯時，應先
    於其他事實而為調查，刑事訴訟法第156 條第1 項、第3項
    所分別定有明文。審諸上揭規定禁止以不正方法取得被告自
    白取供之立法目的，乃慮及刑事訴訟之目的本在發現實體的
    真實，使國家得以正確的適用刑罰權，藉以維護社會秩序及
    公共安全，然其手段仍應合法、潔淨、公正，方得保障人權
    ，遂於前開條文明定倘被告接受訊問時遇有強暴、脅迫、利
    誘、詐欺、疲勞訊問、違法羈押或其他不正方法之情形時，
    即推定其有虛偽自白之危險，進而排除其證據能力。然有關
    被告自白任意性之調查，首應由被告負有釋明之責，先行陳
    述其遭受不正取供之時、地與概況，俾使檢察官得據此聲請
    調查證據，憑為法院將來調查之方向。如法院經調查結果認
    定被告自白係以不正方式取得，自應依法加以排除，不得作
    為證據；惟倘有客觀事證足認被告之自白要非訊問人員逕以
    違法方式所取得，而係出於自由意思所為、且其自白之陳述
    堪認與事實相符者，縱令訊問程序不無輕微瑕疵，仍難謂該
    自白毫無證據能力可言，合先敘明。
(二)本件甲○○及其辯護人固辯稱：被告甲○○在警詢中的陳述
    ，係因被告於製作警詢筆錄前遭員警刑求所致云云。經查：
  1.被告甲○○於94年11月11日接受員警詢問之警詢錄音帶，經
    本院當庭勘驗結果，其確曾供稱：（扣案之毒品）是吸食及
    販賣給他人，阿瑞（即乙○○）向我買過1 、2 次海洛因毒
    品等語。且詢問過程中員警之語氣尚屬平和，並無威脅利誘
    之用語（見94年11月11日警詢錄音帶之勘驗筆錄，本院卷第
    41頁）。
  2.員警在製作筆錄的詢問過程中，並未恐嚇、刑求被告，且在
    製作筆錄之前，亦未刑求、恐嚇、脅迫或利誘被告等情，業
    據證人即製作被告甲○○前開警詢筆錄之員警林建南、丁○
    ○分別到庭結證在卷（見本院卷第60頁、62頁、第119 頁）
    。又被告於移送臺灣高雄地方法院檢察署檢察官複訊，經檢
    察官諭知另案以5 萬元具保後，並未前往醫院驗傷之事實，
    ，亦據被告自承有卷（見本院卷第62頁），復有該署點名單
    、刑事保證金收據在卷可稽（見94年度偵字第26240 號卷第
    3 頁、第12頁），則被告前開所辯：遭員警刑求乙節，既未
    有其他證據足供本院審酌，故尚難遽信。
  3.綜上所述，被告於警詢中之陳述，應係出於自由意思無訛。
二、本件被告甲○○及其選任辯護人，除證人即乙○○於警詢中
    之供述外，對於高雄市政府警察局刑警大隊搜索扣押筆錄、
    扣押物品目錄表、臺灣高雄地方法院檢察署扣押物品清單、
    、法務部調查局鑑定通知書、高雄醫學大學附設中和紀念醫
    院檢驗報告等證據之證據能力均不爭執，且本院審酌上開文
    書作成之形式均無瑕疵，復與待證事實具有關聯性等情況，
    認為適合作為本案之證據，依刑事訴訟法第159 條之5 第2
    項之規定，均有證據能力，亦先敘明。
貳、實體部分：
甲、甲○○被訴販賣第一級毒品有罪部分：
一、認定犯罪事實所憑之證據：
    訊據被告甲○○矢口否認有何販賣第一級毒品海洛因之犯行
    ，辯稱：我並未販賣海洛因予他人云云。經查：
  (一)被告對於94年11月11日上午9 時許，經警在其住處高雄縣橋
    頭鄉○○村○○路51號，執行搜索所扣得之海洛因21小包（
    淨重2.96公克、純度23.05%、純質淨重0.68公克，空包裝重
    4.53公克）、夾鏈袋1 包、藏毒吸管19支等物均為其所有之
    事實，坦承不諱（見本院卷第28頁），且有高雄市政府警察
    局刑警大隊搜索扣押筆錄、扣押物品目錄表在卷可稽。而扣
    案之海洛因21小包（淨重2.96公克、純度23.05%、純質淨重
    0.68公克，空包裝重4.53公克），經鑑定分別確含第一級毒
    品海洛因之成分，有法務部調查局95年2 月23日調科壹字第
    220022144 號鑑定通知書1 紙在卷可稽（見前開偵卷第第66
    頁），此部分之事實，應堪認定。
  (二)被告曾販賣海洛因2 次予乙○○，交易地點均在其高雄縣橋
    頭鄉○○村○○路51號住處之事實，業據被告於警詢中自承
    在卷（見警卷第4 頁），且經本院當庭勘驗被告前開警詢
    錄音帶，被告於警詢時確曾供稱：（扣案之毒品）是吸食及
    販賣給他人，阿瑞（即乙○○）向我買過1 、2 次海洛因毒
    品明確等語（見94年11月11日警詢錄音帶之勘驗筆錄，本院
    卷第41頁）。另證人乙○○於94年9 月、10月間，曾向被告
    購買第一級毒品海洛因，有的500 元、有的1,000 元不等，
    交易毒品海洛因的地點均在被告高雄縣橋頭鄉○○村○○路
    51號住處附近，是以公共電話撥打被告持用之行動電話門號
    0000000000號與被告聯絡購買毒品海洛因事宜等情，業據證
    人乙○○於94年12月21日偵查中結證在卷（見前開偵卷第28
    頁、第29頁），核與被告警詢自白販賣海洛因予乙○○（綽
    號阿瑞）之情節相符。足見可知被告確曾於94年9 月、10月
    間，各以500 元、1,000 元（均1 次）之代價，連續先後2
    次販賣毒品海洛因予乙○○之事實，已臻明確。
  (三)又本件扣案之第一級毒品海洛因業已分裝為21小包，且捲藏
    於1 小截吸管內，係為便利轉賣所用，亦據被告於警詢中自
    承在卷，且有扣押物品目錄表、扣案物照片2 張可佐（見警
    卷第18至19頁），益證被告確有販賣第一級毒品海洛因之
    犯行。又被告於警詢中自承：（販賣毒品海洛因）賺取之金
    錢供自己吸食及施用海洛因之用等語（見警卷第4 頁），
    顯見被告確有以販賣第一級毒品海洛因營利之意圖，亦可認
    定。
  (四)另證人乙○○雖於本院審理時證稱：我未向被告購買毒品，
    之前在偵查中會說向被告購買海洛因，係因員警恐嚇我，如
    不指認向被告購買海洛因，員警就要誣賴我罪名，再加上我
    當時和被告有發生口角，所以我說是向被告買的，而在偵查
    中會說向被告購買，係因為員警就站在我身後，我不敢說不
    是向被告買云云。然查：
    1.乙○○於92年12月21日接受員警詢問之過程中，員警未對
      其施強暴、脅迫或其他非法之方法取供，業據其於偵查中
      陳述在卷（見前開偵卷第28頁），且其於本院審理時另證
      稱：員警在警察局中也沒有對我施暴，只是口氣比較不好
      ，不記得員警如何口氣不好等語（見本院卷第127 頁），
      是其上開所指員警有對其恐嚇云云，先後矛盾不一，是否
      真實，已有可疑。
    2.又證人乙○○於上揭時間接受員警詢問時，員警並未向證
      人乙○○告以如不指認被告販毒，就要誣賴黃啟賴其他罪
      名之事實，業據證人即員警丁○○到庭證述甚明（見本院
      卷第119 頁）。又乙○○於94年11月26日至95年4 月14日
      間因強盜案件，羈押於臺灣高雄看守所，業據其於警詢時
      自承在卷，復有臺灣高等在監在押全國紀錄表1 紙在卷可
      稽。是乙○○於94年12月21日指證被告販賣第一級毒品海
      洛因之際，既已因另案羈押在看守所，則員警又如何能誣
      陷乙○○其他罪名，亦難想像。況證人乙○○亦陳稱：不
      知員警要誣賴何罪名等語，益見其嗣後供稱：係因員警恐
      嚇說要栽贓罪名所以才證稱向被告購買毒品海洛因云云，
      翻異前詞，顯為迴護被告販賣海洛因之犯行，應非可採。
    3.另經本院勘驗偵訊錄影光碟發現乙○○於94年12月21日接
      受檢察官偵訊時，固有身穿便服之員警2 位，其中1 位手
      拿紅色公文夾，站於被告身後約2 至3 公尺，檢察官告知
      被告以證人身分作證並告知證人之義務及偽證罪之處罰。
      在檢察官訊問期間仍有法警在被告身後經過，且檢察官訊
      問的態度語調平和並沒有對被告有任何的強暴、脅迫、利
      誘等情，業經本院勘驗證人乙○○前開接受檢察官偵訊之
      錄影光碟，並製有勘驗筆錄1 份可憑（見本院卷第127 頁
      ），足見乙○○以證人身份接受檢察官偵訊時，其並無受
      到壓迫而無法自由陳述之虞，是於偵查中證述曾向被告購
      買毒品海洛因乙節，應係出於自由意思所為，故其所辯：
      係因員警立於身後致不敢說不是向被告購買云云，應屬其
      自身憑空臆測，不足憑採。
    4.又證人乙○○雖證稱：94年11月份時不太記得被告所持用
      的門號，因為和被告不熟云云（見本院卷第65頁）。然被
      告與乙○○相識甚久，2 人住在同村，亦經證人乙○○證
      述在卷（見本院卷第63頁）。且被告於94年10月27日18時
      49分31秒、同年月28日11時42分33秒、同年月29日3 時46
      分3 秒、同年月30日21時43分28秒，以當時其所持用之行
      動電話門號0000000000號，撥打乙○○當時所持用之行動
      電話門號0000000000號與乙○○通話。另乙○○於94年10
      月29日復持用前開被告當時使用中之行動電話門號000000
      0000號與他人通話之事實，均經被證人乙○○及被告於本
      院審理時自承在卷，且本院當庭勘驗通訊監察所錄之錄音
      帶，並製有勘驗筆錄可佐（見本院卷第124 頁至第126 頁
      之十四十七二十及十八），另有通訊監察譯文1 份附卷足憑（見
      本院卷第102 頁至第103 頁、第105 頁）。顯見乙○○與
      被告交情甚深，否則豈有如此密集通話，復由乙○○持被
      告所用之行動電話門號與他人通話之可能。雖證人乙○○
      陳稱：係因當時與被告發生口角，所以才說是向被告購買
      海洛因云云。惟乙○○此部分所指並無證據可資佐證，且
      其與被告相當熟識，已如前述，而販賣第一級毒品係重罪
      ，為眾所周知之事，故乙○○於本院審理時所證：未向被
      告購買毒品海洛因，係因與被告發生口角所以才說是向被
      告買的云云，應係迴護被告之詞，並非可採。
  (五)綜上，本件被告犯罪事證明確，洵堪認定，應依法論科。
二、查被告行為後，刑法於94年2 月2 日經總統令修正公布，於
    95年7 月1 日施行，而比較新舊法時應就罪刑有關之共犯、
    未遂犯、想像競合犯、牽連犯、連續犯、結合犯，以及累犯
    加重、自首減輕暨其他法定加減原因（如身分加減）與加減
    例等一切情形，綜其全部罪刑之結果而為比較（最高法院95
    年5 月23日刑事庭第8 次會議決議參照）。經查：
  (一)被告行為時毒品危害防制條例第4 條第1 項雖未修正，惟併
    科罰金部分，依修正前刑法第33條第5 款規定「主刑之種類
    如下：五、罰金：1 元以上」，該罪之罰金刑為最低得科新
    臺幣3 元，最高得科新臺幣10,000,000元。而依修正後刑法
    第33條第5 款修正為「主刑之種類如下：五、罰金：新臺幣
    1,000 元以上，以百元計算之」之規定，該罪之罰金刑最低
    得科新臺幣1,000 元以上，最高得科新臺幣10,000,000元，
    比較新舊法，應以被告行為時之刑法第33條之規定計算併科
    罰金之最低額較有利於被告。
  (二)按刑法第56條連續犯之規定，均業於前開刑法修正時刪除，
    連續犯之刪除雖非犯罪構成要件之變更，但顯已影響行為人
    刑罰之法律效果，自屬法律有變更，而應比較新舊法（參見
    最高法院95年度第8 次刑事庭會議決議五）。因而比較新、
    舊法結果，被告多次販賣第一級毒品海洛因之犯，若予分論
    併罰，顯較以連續犯論分別將之以一罪為不利，是自應依刑
    法第2 條第1 項前段規定，以舊法規定有關連續犯及牽連犯
    之規定論處。
  (三)本件被告於犯罪時之刑法第64條第2 項、第65條第2 項有關
    死刑或無期徒刑減輕之規定分別為：「死刑減輕者，為無期
    徒刑，或為15年以下12年以上有期徒刑」、「無期徒刑減輕
    者，為7 年以上有期徒刑」，而95年7 月1 日修正公布施行
    之刑法前開規定則為：「死刑減輕者，為無期徒刑」、「無
    期徒刑減輕者，為20年以下15年以上有期徒刑」，比較修正
    前後之規定，以修正前之規定對被告較為有利。
  (四)綜合全部罪刑比較之結果，依刑法第2 條第1 項從舊從輕原
    則之規定，以舊法之規定有利於被告，自應適用修正前之刑
    法處斷。
三、所犯罪名及科刑理由：
  (一)海洛因為毒品危害防制條例第2 條第2 項第1 款所稱之第一
    級毒品。故被告所為，係犯毒品危害防制條例第4 條第1項
    販賣第一級毒品罪。
  (二)又被告持有第一級毒品海洛因，進而販賣，其持有之低度行
    為應為販賣之高度行為所吸收，不另論罪。
  (三)被告先後2 次販賣第一級毒罪之所為，時間緊接、手段相同
    、觸犯構成要件相同之罪，顯係基於概括犯意而為，應依修
    正前刑法第56條連續犯之規定，論以一罪（因販賣第一級毒
    品之法定本刑為死刑、無期徒刑，故依法不得加重）。
  (四)被告上開所犯販賣第一級毒品罪之法定本刑為死刑或無期徒
    刑，惟審酌扣案之海洛因數量不多（僅淨重2.96公克），且
    所販賣毒品所得僅共計1,500 元，獲利尚非甚豐，其與坊間
    大盤販賣毒品或利用漁船走私販賣大批毒品海洛因，影響社
    會治安嚴重之情節，顯然有別，衡情若處以法定刑最低無期
    徒刑，依社會一般觀念不無情輕法重之虞，是應認被告犯罪
    情狀，尚堪憫恕，爰依刑法第59條之規定，酌量減輕其刑（
    按被告行為後，修正後刑法第59條關於酌減其刑之規定，雖
    增訂「認科以最低度刑仍嫌過重」之規定，然此為法院就刑
    之裁量及酌減審認標準見解之明文化，非屬法律之變更）。
  (五)爰審酌被告甲○○為牟利而犯罪，所為犯行嚴重戕害國民身
    心健康，事後雖否認犯行，惟販賣數量及所得不多等一切情
    狀，量處如主文所示之刑，並依被告犯罪之性質，認有褫奪
    公權之必要，併予宣告被告褫奪公權5 年，以資懲儆。
三、沒收部分：
  (一)扣案之第一級毒品海洛因21小包（淨重2.96公克、純度23.0
    5%、純質淨重0.68公克，空包裝重4.53公克），均確含第一
    級毒品海洛因之成分已如前述，而各該包裝海洛因之夾鏈袋
    （總重4.53公克），雖經法務部調查局就之與其所盛裝之第
    一級毒品海洛因分別鑑析其重量，有法務部調查局前開鑑定
    通知書1 紙在卷可憑，惟因法務部調查局一般係以傾倒之方
    式，將包裝袋內之第一級毒品海洛因倒出而與包裝袋分離而
    稱重，必要時，輔以刮杓刮取袋內粉末，然無論依何種方式
    分離，包裝袋內均有極微量之第一級毒品海洛因殘留，業經
    法務部調查局93年3 月19日調科壹字第09300113060 號函釋
    在案，此為本院職務上已知之事實，足認前開各空包裝袋（
    總重4.53公克），內含極微量第一級毒品海洛因殘留而無法
    析離，均應整體視為查獲之第一級毒品海洛因，依毒品危害
    防制條例第18條第1 項前段之規定，不問屬於犯人與否，均
    宣告沒收銷燬之；而鑑驗所耗損之毒品，既已費失，自無庸
    宣告沒收銷燬。
  (二)按犯第4 條之罪者，其供犯罪所用或因犯罪所得之財物，均
    沒收之，如全部或一部不能沒收時，追徵其價額或以其財產
    抵償之，毒品危害防制條例第19條第1 項定有明文。本件被
    告販賣毒品海洛因所得之金額為1,500 元，業已認定如上，
    應併依前揭條例第19條第1 項規定，宣告沒收，如全部或一
    部不能沒收時，以其財產抵償之。
  (三)另扣案之夾鏈袋1 包、藏毒吸管19支，被告於警詢中自承前
    開物品係販賣毒品所用之物（見警卷第2 至3 頁），均屬
    供販賣本件扣案第一級毒品海洛因所用之物，應依同條例第
    19條第1 項規定沒收之。又扣案之甲基安非他命2 小包（驗
    前毛重3.66公克，驗後毛重3.64公克）、帳冊1 本，因被告
    被訴販賣第二級毒品部分無罪，且販賣第一級毒品海洛因予
    「林哥」部分未經本院認定（理由均詳如下述），是甲基安
    非他命2 小包、帳冊1 本，自不能為沒收之諭知。至扣案之
    注射用酒精棉花1 包、吸食玻璃球1 支、小剪刀1 支、橡皮
    管1 條、斜削吸管1 支、SIM 卡（0000000000）1 張、遠傳
    易通卡（卡號：00000000 0000000）、摩托羅拉對講機1 支
    ，並無證據足認與前開被告販賣第一級毒品海洛因予乙○○
    之犯行有關，即不能併予宣告沒收，附此敘明。
四、不另為無罪諭知部分：
  (一)公訴意旨另認：被告以平均每天交易1 次、每次交易1 小包
    、價格為每包新台幣（下同）500 元或1000元（視重量多寡
    ）之模式，於94年11月26日乙○○因涉犯強盜案遭羈押為止
    ，另販賣海洛因予乙○○共計約48次，及被告於不詳時、地
    ，以3,000 元之價格，將不詳重量之海洛因販賣予綽號「林
    哥」之人部分，亦涉犯毒品危害防制條例第4 條第1 項之販
    賣第一級毒品罪嫌云云。
  (二)惟查：被告另涉有販賣海洛因予乙○○計約48次部分，為被
    告所否認，且除證人乙○○之於偵查中之證述外，別無其他
    證據可資佐證；而被告以3,000 元之價格販賣第一級毒品予
    「林哥」部分，除被告於警詢中之自白外，別無其他證據，
    足可認定被告於何時、何地、如何販賣第一級毒品海洛因予
    「林哥」。至被告辯稱：扣案帳冊內「林哥」「軟3,000 」
    之記載，係指其向林哥購買軟的（指海洛因）3,000 元乙節
    （見本院卷第132 頁），亦無證據可認被告前開所辯不可採
    信。是檢察官指稱被告另涉前開販賣第一級毒品犯行，即屬
    不能證明，本應為無罪之諭知，惟檢察官認與前開論罪科刑
    部分，有修正前刑法連續犯裁判上一罪關係，爰不另為無罪
    之諭知，附此敘明。
乙、甲○○被訴販賣第二級毒品無罪部分：
一、公訴意旨略以：被告甲○○基於販賣甲基安非他命之犯意，
    於不詳時、地，分別以28,000元之價格，將不詳重量之甲基
    安非他命販賣予綽號「林哥」之人。嗣94年11月11日上午9
    時許，員警經長時間監控後，持搜索票前往甲○○位於高雄
    縣橋頭鄉○○村○○路51號執行搜索，當場在屋內查獲甲基
    安非他命2 小包（驗前毛重3.66公克，驗後毛重3.64公克）
    、夾鏈袋1 包、帳冊及聯絡簿1 本等物。因認被告涉犯毒品
    危害防制條例第4 條第2 項之販賣第二級毒品罪云云。
二、按犯罪事實應依證據認定之，無證據不得認定其犯罪事實；
    被告或共犯之自白，不得作為有罪判決之唯一證據，仍應調
    查其他必要之證據，以察其是否與事實相符；不能證明被告
    犯罪者，應諭知無罪之判決，刑事訴訟法第154 條第2 項、
    第156 條第2 項、第301 條第1 項分別定有明文。復按刑事
    訴訟上證明之資料，無論其為直接或間接證據，均須達於通
    常一般之人均不致有所懷疑，而得確信其為真實之程度，始
    得據為有罪之認定，若關於被告是否犯罪之證明未能達此程
    度，而有合理懷疑之存在，致使無從形成有罪之確信，根據
    「罪證有疑，利於被告」之證據法則，即不得遽為不利被告
    之認定，亦有最高法院76年度臺上字第4986號判例可資參照
    。
三、公訴意旨認被告甲○○涉犯販賣第二級毒品罪嫌，無非係以
    ：(1)被告於警詢中之自白、(2)扣案毒品甲基安非他命2 小包
    （驗前毛重3.66公克，驗後毛重3.64公克）、高雄醫學大學
    附設中和紀念醫院檢驗報告、(3)高雄市政府警察局刑警大隊
    搜索扣押筆錄、扣押物品目錄表、(4)帳冊1 本（記事本），
    為其論據。
四、訊據被告甲○○固坦承扣案之第二級毒品甲基安非他命2 小
    包為其所有，復有高雄市政府警察局刑警大隊搜索扣押筆錄
    、扣押物品目錄表各1 份附於警卷可稽。惟其堅決否認有何
    販賣第二級毒品予「林哥」之犯行，辯稱：帳冊（記事本）
    的內容是我寫的，是記載我向林哥買硬的（指甲基安非他命
    ）28,000等語。經查：
  (一)被告雖於警詢中陳稱以28,000元之代價，販賣第二級毒品甲
    基安非他命予真實姓名年籍不詳之「林哥」。惟此為被告嗣
    後所堅決否認，而卷內亦無「林哥」指述被告販賣第二級毒
    品予伊之證述可供參酌，是被告究係何時、地，販賣第二級
    毒品予「林哥」之事實，尚不能依被告之於警詢中之自白遽
    行認定。
  (二)另帳冊（記事本）1 本雖係被告所有，業據其於警詢中自承
    在卷（見警卷第4 頁）。然被告辯稱：帳冊（記事本）內
    「林哥」「硬28,000」等內容，係指其向林哥購買甲基安非
    他命28,000 等 語（見本院卷第132 頁），衡諸一般社會常
    情，尚非全無可能，且亦無證據足認被告所辯，核與實情不
    符，故尚難僅憑扣案之被告記事本內容，即推認被告涉有販
    賣甲基安非他命犯行
  (三)扣案之第二級毒品甲基安非他命，經送請高雄醫學大學附設
    中和紀念醫院檢結果，確呈第二級毒品甲基安非他命之陽性
    反應，惟驗前毛重僅3.66公克，驗後毛重僅3.64公克之事實
    ，亦有該醫院95年1 月17日報告編號0000-000號檢驗報告1
    紙在案可證，扣案毒品之數量非多。復參以被告曾自94年11
    月初某日至95年1 月14日晚間施用第二級毒品甲基安非他命
    之事實，有本95年度訴字第923 號判決在卷可稽，益證本件
    扣案毒品甲基安非他命應屬供被告施用之事實，已可確認。
  (四)綜上所述，公訴人所指之前揭事證，既均無法使本院形成被
    告涉犯販賣第二毒品犯行之確信心證。此外，復查無其他積
    極證據，足資證明被告犯有公訴人所指之販賣甲基安非他命
    犯行，是被告販賣第二級毒品犯罪即屬不能證明。從而，自
    應另為被告無罪之諭知。
據上論斷，應依刑事訴訟法第299 條第1 項前段、第301 條前段
，毒品危害防制條例第4 條第1 項、第18條第1 項前段、第19條
第1 項，刑法第11條、第2 條第1 項前段、修正前刑法第56條、
第59條、第37第2 項，判決如主文。
本案經檢察官丙○○到庭執行職務。
中    華    民    國    95    年    10    月    18    日
                  刑事第八庭    審判長法  官  李政庭
                                      法  官  王俊彥
                                      法  官  李育信
以上正本證明與原本無異。
如不服本判決，應於收受送達後10日內向本院提出上訴書狀。
中    華    民    國    95    年    10    月    18    日
                                      書記官  廖佳玲
附錄本案論罪科刑法條全文：
毒品危害防制條例第4條第1項
製造、運輸、販賣第一級毒品者，處死刑或無期徒刑；處無期徒
刑者，得併科新臺幣 1 千萬元以下罰金。


司法院資訊處製作；財團法人民間司法改革基金會備份。
